# 请教陈版及各位老师.

提问人：zhouyanqun1985 时间：2019-01-03 11:35:46
请教陈版及各位老师：A 公司持有境外上市公司 15% 股权，对其有重大影响，采用权益法核算。现境外上市公司股票面值较低，现按照公允价值计算与长期权益法核算金额差异存在几十亿的差异，此种情况下，是否需要计提减值准备？

回答人：chenyiwei
既然是权益法核算，那么其可收回金额应当是按照未来现金流量现值（收益法评估值）和公允价值（市价）减去处置费用两者中的较高者。由于股价受多方面因素影响，若基本面并未恶化，暂时出现股价超跌情况，不一定表明已经减值。

提问人：zhouyanqun1985 时间：2019-01-07 20:51:47
陈版，若股价在 1 年内均为这个价格，是否可以计提减值？国外公司评估在现阶段不太现实，那边也不会配合做这个事情，这种情况下是否可采用公允价值来测算减值？

回答人：chenyiwei
建议关注股价长期背离经营基本面的原因。考虑目前状况是否表明未来发展前景不佳等，考虑作为减值迹象，谨慎进行减值测试和计提减值。

提问人：sbj32f 时间：2019-06-04 15:19:19
目前有这样一个业务，有一家小贷公司要将旗下部分贷款证券化，产品设计结构是 90%优先级、10%次级。其中 90% 优先级直接出售给投资者，10%次级发起人持有 5%、[b]发起人关联方购买 95%，在满足现金流过手测试的基础上，问：这种模式是否能实现单体出表？

回答人：chenyiwei
要看优先级和次级的收益分配和亏损分担机制，以及基础资产的预计损失率；以及原始权益人与次级份额持有人之间是否签订了保证本金安全和约定收益的协议；原始权益人是否提供担保、流动性支持等增信。

提问人：zhouyanqun1985 时间：2019-07-19 10:51:55
A 公司为上市公司， 2017 年开始爆发债务危机，现经与债权人沟通，拟于2019 年 12 月 31 日之前签订无条件免除 2019 年度应收其的利息及罚息，像这种情况下，A 公司 2019 年对该部分财务费用是直接不计入，还是计入财务费用再进营业外收入，因涉及到非经常性损益的认定，特向陈版及各位老师请教。

回答人：chenyiwei
A 公司应正常确认利息支出直到豁免协议的生效日（即其支付义务的解除之日），将累积的无需支付的负债转入营业外收入。前者不属于非经常性损益，后者属于非经常性损益。

提问人：zhouyanqun1985 时间：2019-08-27 11:27:28
A 公司的母公司原对其有应收款 5 亿元，现拟将该部分款项转为对其的类永续债，签订权益投资合同，并支付固定股息，在此情况下，A 公司原对母公司的债务是否可以计入其他权益工具？

回答人：chenyiwei
难度较大，主要考虑是：
1 、要求每期支付固定股息，没有递延支付利息条款；
2 、由于永续债投资人就是被投资方的母公司，被投资方的财务和经营决策原本就是由母公司决定的，这样的身份重合会导致母公司实际上仍可以主导发行方的还本付息安排，导致仍然事实上存在现时义务。

提问人：zhouyanqun1985 时间：2019-08-27 19:38:21
陈版，如协议里面约定，子公司在考虑执行永续债赎回时，大股东需回避该项表决事项，是否可以规避身份重合的问题。

回答人：chenyiwei
我回复的第 1 点仍不能解决？另外对于可能触发赎回的事项，是否也要一并回避表决？这能否实现？